臺灣高等法院刑事判決
109年度原上訴字第154號
上  訴  人  臺灣桃園地方檢察署檢察官
上  訴  人  
即  被  告  黃睿杰



指定辯護人 本院公設辯護人王永炫
上  訴  人  
即  被  告  何達喬


上  訴  人  
即  被  告  莊朝傑





選任辯護人  陳祖德律師
上  訴  人  
即  被  告  黎書成


被      告  陳亮宇



選任辯護人  鄭玉金律師
            洪大明律師
上列上訴人等因被告等詐欺等案件，不服臺灣桃園地方法院108
年度原訴字第109號、109年度訴緝字第60號，中華民國109年5月
8日、109年8月31日第一審判決（起訴案號：臺灣桃園地方檢察
署106年度少連偵字第216號、106年度偵字第12221號、第12222
號第12223號），提起上訴，本院判決如下：
    主  文
原判決關於子○○犯如附表一編號2、3、8、10、11及定應執行刑
部分，均撤銷。
子○○犯如附表一編號2、3、8、10、11所示之罪，處如附表一編
號2、3、8、10、11「本院主文及宣告刑」欄所示之刑及沒收。
其他上訴駁回。
子○○上開撤銷改判部分（附表一編號2、3、8、10、11）與上訴
駁回部分（即附表一編號9、14），應執行有期徒刑貳年。
    事  實
一、午○○於民國104年5月間，經真實姓名年籍不詳、綽號「光頭
    」之成年人介紹加入詐欺集團，甲○○於105年5月經午○○介紹
    加入詐欺集團，寅○○於104年年底加入詐欺集團，申○○於105
    年6月前加入詐欺集團，子○○於105年1月間經寅○○介紹加入
    詐欺集團，渠等與該詐欺集團之其他成員即張健銘（經原審
    及另案判決確定）、黃識銘（原審另行審結）、少年李○○、
    楊○○、王○○、宋○○、魏○○、吳○○、鍾○○、謝○○及其他真實姓
    名年籍不詳之成年人，由午○○擔任掌機指揮，負責出資購買
    工作手機，招募車手頭張健銘、申○○、甲○○，提供車手車資
    ，創造連繫車手時之術語，管控車手取款進度，與機房及車
    手頭確認車手取款金額，向車手頭、車手收取款項，並由車
    手頭保管車手身分證件，及分配酬勞予車手頭轉發車手，以
    此取得款項3％為報酬，車手頭及車手則共分得5％到9％報酬，
    餘款則以地下匯兌方式轉至「黃思圓」及「光頭」指定之中
    國大陸帳戶；甲○○招募少年謝○○為車手，取得款項1％為報酬
    ；寅○○擔任掌機收水時，取得款項約3％報酬，擔任車手頭時
    ，則負責以電話通知車手，並取得1％之報酬；申○○擔任車手
    頭，並招募李○○、楊○○為車手；子○○則擔任面交或把風車手
    ，取得款項約1％到2％作為報酬。嗣該集團成員以電話詐騙附
    表一所示之被害人，致其等陷於錯誤而交付現金後，即由上
    開人等依附表一所示之分工方式收取詐得之財物，再交予該
    集團成員指定之人（各次行為人、時間、地點、詐騙方式、
    被害人及犯罪所得均詳如附表一「犯罪事實」欄所載）。嗣
    因如附表一所示之被害人發覺有異而報警處理，始循線查獲
    上情。
二、案經巳○○、葉秀菊、丑○○、癸○○、丁○○、乙○○、酉○○、未○○
    、丙○○○、壬○○、辛○○、戊○○、己○○、庚○○、辰○○、卯○○訴
    由新竹縣政府警察局移請臺灣臺中地方檢察署轉陳臺灣高等
    檢察署檢察長令轉臺灣桃園地方檢察署檢察官偵查起訴。
    理  由
壹、程序部分
一、審理範圍
    本案同案被告張健銘、被告寅○○均未提起上訴，檢察官僅就
    被告寅○○、子○○犯如附表一編號2部分提起上訴，被告午○○
    、甲○○、子○○、申○○提起上訴，是本院審理範圍僅限於被告
    午○○、甲○○、子○○、申○○有罪部分及被告寅○○所犯附表一編
    號2部分。
二、證據能力部分
  ㈠按刑事訴訟法第159條第1項固規定，被告以外之人於審判外
    之言詞或書面陳述，除法律有規定者外，不得作為證據。惟
    同法第159條之5亦明定：「被告以外之人於審判外之陳述，
    雖不符前4條之規定，而經當事人於審判程序同意作為證據
    ，法院審酌該言詞陳述或書面陳述作成時之情況，認為適當
    者，亦得為證據」、「當事人、代理人或辯護人於法院調查
    證據時，知有刑事訴訟法第159條第1項不得為證據之情形，
    而未於言詞辯論終結前聲明異議者，視為有前項之同意」。
    其立法意旨在基於證據資料愈豐富，愈有助於真實發現之理
    念，酌採當事人進行主義之證據處分權原則，並強化言詞辯
    論主義，透過當事人等到庭所為之法庭活動，在使訴訟程序
    順暢進行之要求下，承認傳聞證據於一定條件內，得具證據
    適格，屬於傳聞法則之一環，基本原理在於保障被告之訴訟
    防禦反對詰問權。是若被告對於證據之真正、確實，根本不
    加反對，完全認同者，即無特加保障之必要，不生所謂剝奪
    反對詰問權之問題（最高法院102年度台上字第309號判決意
    旨參照）。經查，本判決下列所引各項供述證據，檢察官、
    被告午○○、甲○○、子○○及其辯護人、寅○○於本院準備程序時
    均陳稱：同意有證據能力等語明確（見本院卷一第353至365
    頁）；被告申○○經合法傳喚未到庭，然其上訴意旨對於本判
    決下列所引用供述證據之證據能力未曾表示異議（見本院卷
    一第123至124頁）；並經本院於最後審理期日逐一提示並告
    以要旨，檢察官、被告午○○、子○○、寅○○及其等之辯護人亦
    均未聲明異議（見本院卷二第80至89頁），本院審酌各該證
    據作成時之情況，並無違法不當或證明力明顯過低之瑕疵，
    認以之作為證據應屬適當，依刑事訴訟法第159條之5規定，
    俱有證據能力。
　㈡本院以下引用憑以認定被告午○○、甲○○、子○○、申○○、寅○○
    犯罪事實之非供述證據，核無違反法定程序取得之情，依刑
    事訴訟法第158條之4反面解釋，該等非供述證據，均有證據
    能力。　
貳、實體部分
一、認定事實所憑之證據及理由
  ㈠上開事實，業據被告午○○、甲○○、子○○、申○○、寅○○於原審
    坦承不諱；被告午○○、甲○○、子○○、寅○○本院準備程序、審
    理中坦承不諱（見原審原訴第109號卷二第122至123頁、第1
    71至174頁、原審訴緝卷第60號第40頁、第50至54頁、本院
    卷一第353頁、本院卷二第129頁），並有下列資料以資佐證
    ：
　⒈附表一編號1部分：
　⑴被告午○○於警詢、偵查、原審中之供述（見他字第728號卷一
    第187至188頁反面、第192至197頁反面、第362至366頁、第
    374至376頁、偵字第12221號卷第21至25頁、少連偵字第216
    號卷第58頁反面至第59頁反面，原審審原訴第79號卷第233
    至238頁）。
  ⑵被告申○○於偵查之供述（見少連偵字第216號卷第97至第98頁
    ）。
  ⑶證人李○○於警詢中之供述（見他字第728號卷一第270頁至第2
    76頁反面、少連偵字第43號卷一第230至231頁背面）。
  ⑷證人楊○○於警詢中之供述（見少連偵字第43號卷二第1至
　  第2頁反面、第7至11頁反面）。
  ⑸告訴人巳○○於警詢中之指訴（見他字第728號卷一第282至285
    頁反面）。
  ⑹「臺北地檢署公證部收據」在卷可稽（見少連偵字第216號卷
    第120頁）。
　⒉附表一編號2部分：
　⑴被告寅○○於警詢、偵查、原審中之供述（見少連偵字第43號
    卷一第55至56頁反面、他字第728號卷二第79至83頁反面、
    第168至173頁、少連偵字第216號卷第79至80頁、原審審原
    訴第79號卷第287至293頁、原審原訴第109號卷一第163至16
    5頁）。
  ⑵被告子○○於警詢、偵查及原審中之供述（見他字第728號卷二
    第93至第100頁反面、少連偵字第216號卷第74至76頁反面、
    原審審原訴第79號卷第427至428頁、第433至439頁）。
  ⑶同案被告陳泓俞於偵查中之供述（見少連偵字第216號卷第10
    1至102頁）
  ⑷告訴人丑○○於警詢中之指訴（見少連偵字第43號卷二第1
　  71至174頁）
  ⑸告訴人丑○○之屏東縣政府警察局屏東分局○○派出所受理
　  刑事案件報案三聯單、受理各類案件報案紀錄表、「臺北地
    檢署公證部收據」在卷可稽（見少連偵字第43號卷二第175
    至176頁、原審原訴第109號卷一第178之15頁）。
　⒊附表一編號3部分：
　⑴被告子○○於警詢、偵查及原審中之供述（見他字第728號卷二
    第93至100頁反面、少連偵字第216號卷第74至76頁反面、原
    審審原訴第79號卷第427至428頁、第433至439頁）
　⑵被告寅○○於警詢、偵查及原審之供述（見106年度少連偵字第
    43號卷一第55至56頁反面、他字第728號卷二第79至83頁反
    面、第168至173頁、少連偵字第216號卷第79至80頁、原審
    審原訴第79號卷第287至293頁、原審原訴第109號卷一第163
    至165頁）。
  ⑶告訴人癸○○於警詢中之指訴（見少連偵字第43號卷二第17
　  7至180頁）
  ⑷告訴人癸○○之新北市政府警察局中和第二分局○○派出所受理
    刑事案件報案三聯單、受理各類案件報案紀錄表、永豐銀行
    積穗分行、台北富邦中和分行、中和南勢角郵局存摺之封面
    暨內頁影本、「臺北地檢署公證部門收據」在卷可稽（見少
    連偵字第43號卷二第181至185頁、少連偵字第216號卷第124
    頁）。
　⒋附表一編號4部分：　
　⑴被告午○○於警詢、偵查及原審中之供述（見他字第728號卷一
    第187至188頁反面、第192至197頁反面、第362至366頁、第
    374至376頁、偵字第12221號卷第21至25頁、少連偵字第216
    號卷第58頁反面至第59頁反面，原審審原訴第79號卷第233
    至238頁）。
  ⑵同案被告張健銘於警詢、偵查及原審中之供述（見他字第728號卷二第15至20頁、第25至26頁反面、第128至130頁反面、少連偵字第43號卷三第281至282頁、少連偵字第216號卷第57至58頁反面，原審審原訴第79號卷第287至293頁）。
  ⑶證人宋○○於警詢及偵查中之供述（見少連偵字第43號卷一第1
    63至166頁反面、他字第728號卷一第35至39頁、第46至50頁
    、少連偵字第216號卷第86至87頁）。
  ⑷證人王○○於警詢及偵查中之供述（見度他字第728號卷一第57
    至58頁反面、第62至65頁、少連偵字第43號卷二第63至68頁
    、少連偵字第43號卷三第278至280頁）。
  ⑸告訴人丁○○於警詢中之指訴（見少連偵字第43號卷二第48
　  至50頁）。
  ⑹告訴人丁○○之內政部警政署反詐騙案件紀錄表、臺中市政府
    警察局烏日分局○○派出所受理刑事案件報案三聯單、受理各
    類案件報案紀錄表、郵局存摺之封面暨內頁影本在卷可稽（
    見少連偵字第216號卷第51至56頁）。
　⒌附表一編號5部分：
　⑴被告午○○於警詢、偵查及原審中之供述（見他字第728號卷一
    第187至188頁反面、第192至197頁反面、第362至366頁、第
    374至376頁、偵字第12221號卷第21至25頁、少連偵字第216
    號卷第58頁反面至第59頁反面，原審審原訴第79號卷第233
    至238頁）。
  ⑵同案被告張健銘於警詢、偵查及原審中之供述（見他字第728
    號卷二第15至20頁、第25至26頁反面、第128至130頁反面、
    少連偵字第43號卷三第281至282頁、少連偵字第216號卷第5
    7至58頁反面，原審審原訴第79號卷第287至293頁）。
  ⑶證人宋○○於警詢及偵查中之供述（見少連偵字第43號卷一第1
    63至166頁反面、他字第728號卷一第35至39頁、第46至50頁
    、少連偵字第216號卷第86至87頁）。
  ⑷證人王○○於警詢及偵查中之供述（見度他字第728號卷一第57
    至58頁反面、第62至65頁、少連偵字第43號卷二第63至68頁
    、少連偵字第43號卷三第278至280頁）。
  ⑸告訴人乙○○於警詢中之指訴（見他字第728號卷一第308至310
    頁）。
  ⑹告訴人乙○○之內政部警政署反詐騙案件紀錄表、基隆市警察
    局第二分局○○○派出所受理刑事案件報案三聯單在卷可稽（
    見他字第728號卷一第313至314頁）。
　⒍附表一編號6部分：
　⑴被告午○○於警詢、偵查及原審中之供述（見他字第728號卷一
    第187至188頁反面、第192至197頁反面、第362至366頁、第
    374至376頁、偵字第12221號卷第21至25頁、少連偵字第216
    號卷第58頁反面至第59頁反面，原審審原訴第79號卷第233
    至238頁）。
  ⑵同案被告張健銘於警詢、偵查及原審中之供述（見他字第728
    號卷二第15至20頁、第25至26頁反面、第128至130頁反面、
    少連偵字第43號卷三第281至282頁、少連偵字第216號卷第5
    7至58頁反面，原審審原訴第79號卷第287至293頁）。
  ⑶證人魏○○於警詢中之供述（見他字第728號卷一第27至29頁反
    面、少連偵字第43號卷二第107至109頁）。
  ⑷告訴人酉○○於警詢之指訴（見他字第728號卷一第333至334頁
    ）。
  ⑸告訴人酉○○之內政部警政署反詐騙案件紀錄表在卷可稽（見
    他字第728號卷一第335頁）。
　⒎附表一編號7部分：
　⑴被告午○○於警詢、偵查及原審中之供述（見他字第728號卷一
    第187至188頁反面、第192至197頁反面、第362至366頁、第
    374至376頁、偵字第12221號卷第21至25頁、少連偵字第216
    號卷第58頁反面至第59頁反面，原審審原訴第79號卷第233
    至238頁）。
  ⑵同案被告張健銘於警詢、偵查及原審中之供述（見他字第728
     號卷二第15至20頁、第25至26頁反面、第128至130頁反面
    、少連偵字第43號卷三第281至282頁、少連偵字第216號卷
    第57至58頁反面，原審審原訴第79號卷第287至293頁）。
  ⑶證人宋○○於警詢及偵查中之供述（見少連偵字第43號卷一第1
    63至166頁反面、他字第728號卷一第35至39頁、第46至50頁
    、少連偵字第216號卷第86至87頁）。
  ⑷證人吳○○於警詢之供述（見他字第728號卷一第240至242頁）
    。
  ⑸告訴人未○○於警詢之指訴（見他字第728號卷一第292至293頁
    反面、少連偵字第43號卷二第35至36頁反面）。
  ⑹告訴人未○○之內政部警政署反詐騙案件紀錄表、新北市政府
    警察局新莊分局○○派出所受理刑事案件報案三聯單、受理各
    類案件報案紀錄表在卷可稽（見他字第728號卷一第291頁反
    面、第294頁）。
　⒏附表一編號8部分：　
　⑴被告午○○於警詢、偵查及原審中之供述（見他字第728號卷一
    第187至188頁反面、第192至197頁反面、第362至366頁、第
    374至376頁、偵字第12221號卷第21至25頁、少連偵字第216
    號卷第58頁反面至第59頁反面，原審審原訴第79號卷第233
    至238頁）。
  ⑵同案被告張健銘於警詢、偵查及原審中之供述（見他字第728
    號卷二第15至20頁、第25至26頁反面、第128至130頁反面、
    少連偵字第43號卷三第281至282頁、少連偵字第216號卷第5
    7至58頁反面，原審審原訴第79號卷第287至293頁）。
  ⑶被告子○○於警詢、偵查及原審中之供述（見他字第728號卷二
    第93至第100頁反面、少連偵字第216號卷第74至76頁反面、
    原審審原訴第79號卷第427至428頁、第433至439頁）。
  ⑷證人鍾○○於警詢之供述（見他字第728號卷一第232至236頁）
    。
  ⑸告訴人丙○○○於警詢之指訴（見少連偵字第43號卷二第76
　  至78頁）。
  ⑹告訴人丙○○○之新北市政府警察局板橋分局○○派出所受理刑事
    案件報案三聯單、受理各類案件報案紀錄表在卷可稽（見少
    連偵字第43號卷二第79至80頁）。
　⒐附表一編號9部分：
　⑴被告午○○於警詢、偵查及原審中之供述（見他字第728號卷一
    第187至188頁反面、第192至197頁反面、第362至366頁、第
    374至376頁、偵字第12221號卷第21至25頁、少連偵字第216
    號卷第58頁反面至第59頁反面，原審審原訴第79號卷第233
    至238頁）。
  ⑵同案被告張健銘於警詢、偵查及原審中之供述（見他字第728
     號卷二第15至20頁、第25至26頁反面、第128至130頁反面
    、少連偵字第43號卷三第281至282頁、少連偵字第216號卷
    第57至58頁反面，原審審原訴第79號卷第287至293頁）。
  ⑶被告子○○於警詢、偵查及原審中之供述（見他字第728號卷二
    第93至第100頁反面、少連偵字第216號卷第74至76頁反面、
    原審審原訴第79號卷第427至428頁、第433至439頁）。
  ⑷證人鍾○○於警詢之供述（見他字第728號卷一第232至236頁）
    。
  ⑸證人魏○○於警詢中之供述（見他字第728號卷一第27至29頁反
    面、少連偵字第43號卷二第107至109頁）。
  ⑹告訴人壬○○於警詢之指訴（見少連偵字第43號卷二第82至84
    頁）。
  ⑺告訴人壬○○之內政部警政署反詐騙案件紀錄表、新北市政府
    警察局海山分局○○派出所受理刑事案件報案三聯單、受理各
    類案件報案紀錄表、上海商業銀行存摺封面及內頁影本在卷
    可稽（見少連偵字第43號卷二第85至88頁、他字第728號卷
    一第319頁反面至324頁）。
　⒑附表一編號10部分：
　⑴被告午○○於警詢、偵查及原審中之供述（見他字第728號卷一
    第187至188頁反面、第192至197頁反面、第362至366頁、第
    374至376頁、偵字第12221號卷第21至25頁、少連偵字第216
    號卷第58頁反面至第59頁反面，原審審原訴第79號卷第233
    至238頁）。
  ⑵同案被告張健銘於警詢、偵查及原審中之供述（見他字第728
    號卷二第15至20頁、第25至26頁反面、第128至130頁反面、
    少連偵字第43號卷三第281至282頁、少連偵字第216號卷第5
    7至58頁反面，原審審原訴第79號卷第287至293頁）。
  ⑶被告子○○於警詢、偵查及原審中之供述（見他字第728號卷二
    第93至第100頁反面、少連偵字第216號卷第74至76頁反面、
    原審審原訴第79號卷第427至428頁、第433至439頁）。
  ⑷證人鍾○○於警詢之供述（見他字第728號卷一第232至236頁）
    。
  ⑸證人魏○○於警詢中之供述（見他字第728號卷一第27至29頁反
    面、少連偵字第43號卷二第107至109頁）。
  ⑹告訴人辛○○於警詢中之指訴（見他字第728號卷一第326至327
    頁反面）。
  ⑺告訴人辛○○之內政部警政署反詐騙案件紀錄表、新北市政府
    警察局海山分局○○派出所受理刑事案件報案三聯單、受理各
    類案件報案紀錄表在卷可稽（見少連偵字第43號卷二第94至
    96頁）。
　⒒附表一編號11部分：
　⑴被告午○○於警詢、偵查及原審中之供述（見他字第728號卷一
    第187至188頁反面、第192至197頁反面、第362至366頁、第
    374至376頁、偵字第12221號卷第21至25頁、少連偵字第216
    號卷第58頁反面至第59頁反面，原審審原訴第79號卷第233
    至238頁）。
  ⑵同案被告張健銘於警詢、偵查及原審中之供述（見他字第728
    號卷二第15至20頁、第25至26頁反面、第128至130頁反面、
    少連偵字第43號卷三第281至282頁、少連偵字第216號卷第5
    7至58頁反面，原審審原訴第79號卷第287至293頁）。
  ⑶被告子○○於警詢、偵查及原審中之供述（見他字第728號卷二
    第93至第100頁反面、少連偵字第216號卷第74至76頁反面、
    原審審原訴第79號卷第427至428頁、第433至439頁）。
  ⑷證人鍾○○於警詢之供述（見他字第728號卷一第232至236頁）
    。
  ⑸證人魏○○於警詢中之供述（見他字第728號卷一第27至29頁反
    面、少連偵字第43號卷二第107至109頁）。
  ⑹告訴人戊○○於警詢中之指訴（見他字第728號卷一第331頁反
    面至第332頁反面）。
  ⑺告訴人戊○○之臺北市政府警察局內湖分局○○派出所受理
　  刑事案件報案三聯單、受理各類案件報案紀錄表在卷可稽（
    見他字第728號卷一第330頁反面至331頁）。　
　⒓附表一編號12部分：
　⑴被告午○○於警詢、偵查及原審中之供述（見他字第728號卷一
    第187至188頁反面、第192至197頁反面、第362至366頁、第
    374至376頁、偵字第12221號卷第21至25頁、少連偵字第216
    號卷第58頁反面至第59頁反面，原審審原訴第79號卷第233
    至238頁）。
  ⑵被告甲○○於警詢、偵查及原審中之供述（見他字第728號卷一
    第122至126頁、第144至147頁，原審審原訴字第79號卷第28
    7至293頁）。
  ⑶證人謝○○於警詢中之供述（見他字第728號卷一第100至101頁
    、第105至107頁）。
  ⑷告訴人己○○於警詢中之指訴（見他字第728號卷一第91至92頁
    反面）。
  ⑸告訴人己○○之內政部警政署反詐騙案件紀錄表、彰化縣警
　  察局鹿港分局○○分駐所受理刑事案件報案三聯單、受理各
　  類案件報案紀錄表在卷可稽（見他字第728號卷一第93頁反
    面至95頁）。　
　⒔附表一編號13部分：
　⑴被告午○○於警詢、偵查及原審中之供述（見他字第728號卷一
    第187至188頁反面、第192至197頁反面、第362至366頁、第
    374至376頁、偵字第12221號卷第21至25頁、少連偵字第216
    號卷第58頁反面至第59頁反面，原審審原訴第79號卷第233
    至238頁）。
  ⑵同案被告張健銘於警詢、偵查及原審中之供述（見他字第728
    號卷二第15至20頁、第25至26頁反面、第128至130頁反面、
    少連偵字第43號卷三第281至282頁、少連偵字第216號卷第5
    7至58頁反面，原審審原訴第79號卷第287至293頁）。
  ⑶證人宋○○於警詢及偵查中之供述（見少連偵字第43號卷一第1
    63至166頁反面、他字第728號卷一第35至39頁、第46至50頁
    、少連偵字第216號卷第86至87頁）。
  ⑷告訴人庚○○於警詢中之指訴（見他字第728號卷一第295至296
    頁）。
  ⑸告訴人庚○○之內政部警政署反詐騙案件紀錄表、臺中市政府
    警察局第五分局○○派出所受理刑事案件報案三聯單、受理各
    類案件報案紀錄表在卷可稽（見他字第728號卷一第297至第
    298頁反面）。
　⒕附表一編號14部分：
　⑴被告子○○於警詢、偵查及原審中之供述（見他字第728號卷二
    第93至100頁反面、少連偵字第216號卷第74至76頁反面、原
    審審原訴第79號卷第427至428頁、第433至439頁）。
　⑵被告寅○○於警詢、偵查及原審之供述（見少連偵字第43號卷
    一第55至56頁反面、他字第728號卷二第79至83頁反面、第1
    68至173頁、少連偵字第216號卷第79至80頁、原審審原訴第
    79號卷第287至293頁、原審原訴第109號卷一第163至165頁
    ）。
  ⑶同案被告陳泓俞於偵查中之供述（見少連偵字第216號卷第10
    1至102頁）。
  ⑷同案被告黃識銘於檢察官偵訊中之供述（見少連偵字第216號
    卷第67至68頁）。
  ⑸告訴人辰○○於警詢中之指訴（見他字第728號卷一第336頁反
    面至第337頁反面）。
  ⑹告訴人辰○○之內政部警政署反詐騙案件紀錄表、高雄市政府
    警察局左營分局○○○○派出所受理各類案件報案紀錄表、郵局
    及臺灣銀行封面暨內頁在卷可稽（見他字第728號卷一第336
    頁、第338頁反面至第342頁）。
　⒖附表一編號15部分：　　　　　　　　　
　⑴被告午○○於警詢、偵查及原審中之供述（見他字第728號卷一
    第187至188頁反面、第192至197頁反面、第362至366頁、第
    374至376頁、偵字第12221號卷第21至25頁、少連偵字第216
    號卷第58頁反面至第59頁反面，原審審原訴第79號卷第233
    至238頁）。
  ⑵告訴人卯○○於警詢中之指訴（見他字第728號卷一第352至354
    頁）。
  ⑶告訴人卯○○之內政部警政署反詐騙案件紀錄表、彰化縣警察
    局員林分局○○派出所受理刑事案件報案三聯單、受理各類案
    件報案紀錄表、三信商業銀行存摺封面暨內頁影本在卷可稽
    （見少連偵字第43號卷二第130至133頁）。
  ㈡綜上所述，足認被告等上開自白與事實相符，堪以採信。本
    件事證明確，被告等之犯行洵堪認定，應依法論科。
二、論罪科刑
  ㈠附表一編號1部分：
  ⒈核被告午○○、申○○此部分犯行，均係犯刑法第216條、第211
    條之行使偽造公文書未遂罪及刑法第339條之4第1項第1、2
    款之三人以上共同冒用政府機關及公務員名義詐欺取財未遂
    罪。
  ⒉又被告午○○、申○○及詐騙集團其他真實姓名年籍不詳之成員
    間共同偽造卷內公文書上「臺灣臺北地方法院檢察署印」公
    印文之行為，屬偽造公文書之階段行為，為偽造公文書之行
    為所吸收；而偽造公文書之低度行為，復為行使之高度行為
    所吸收，均不另論罪。
  ⒊被告午○○、申○○與少年李○○、楊○○及其他不詳詐騙集團成年
    成員間，就此次犯行有犯意聯絡及行為分擔，應論以共同正
    犯。被告午○○、申○○於行為時已成年，而證人李○○、楊○○為
    少年，有其等年籍資料可佐，被告午○○、申○○與少年共同實
    施犯罪，均應依兒童及少年福利與權益保障法第112條第1項
    前段規定加重其刑。至被告申○○上訴辯稱：伊確實不知悉少
    年之實際年齡云云，惟查：證人即少年李○○於警詢中證稱：
    伊跟楊○○是○○國中的學長、學弟，伊大楊○○一屆，伊跟申○○
    是○○高職○○科同班同學，因為申○○年紀比伊大，伊都稱渠「
    哥哥」等語（見少連偵字第43號卷一第230至231頁反面），
    則被告申○○本案案發時甫滿20歲，其既曾對少年李○○、楊○○
    交辦詐欺事務，與少年李○○為高職同班同學，且少年李○○較
    其年少、稱呼其「哥哥」，而少年楊○○為李○○之國中學弟等
    節，足認被告申○○知悉李○○、楊○○為未滿18歲之少年無訛。
  ⒋被告午○○、申○○係以一行為同時觸犯三人以上共同冒用政府
    機關及公務員名義詐欺取財未遂罪及行使偽造公文書未遂罪
    ，為想像競合犯，應依刑法第55條規定，從一重論以三人以
    上共同冒用政府機關及公務員名義詐欺取財未遂罪。其已著
    手於此部分犯罪行為之實行而不遂，為未遂犯，應依刑法第
    25條第2項按既遂犯之刑減輕之，並依法先予加重而後減輕
    之。
  ㈡附表一編號2：
  ⒈核被告寅○○、子○○此部分犯行，均係犯刑法第216條、第211
    條之行使偽造公文書罪及刑法第339條之4第1項第1、2款之
    三人以上共同冒用政府機關及公務員名義詐欺取財罪。而本
    次犯行既有偽造之公文書附卷可憑，起訴書即漏論刑法第21
    6條、第211條之行使偽造公文書罪，惟此部分經與三人以上
    共同冒用政府機關及公務員名義詐欺取財罪論以想像競合犯
    後，應從一重論以三人以上共同冒用政府機關及公務員名義
    詐欺取財罪，經核無礙於被告之防禦權，爰依法增列法條。
  ⒉又被告寅○○、子○○與詐騙集團其他真實姓名年籍不詳之成員
    間共同偽造公文書上「臺灣臺北地方法院檢察署印」公印文
    之行為，屬偽造公文書之階段行為，為偽造公文書之行為所
    吸收；而偽造公文書之低度行為，復為行使之高度行為所吸
    收，均不另論罪。
  ⒊被告寅○○、子○○與其他不詳詐騙集團成員間，就此次犯行有
    犯意聯絡及行為分擔，應論以共同正犯。
  ⒋被告寅○○、子○○係以一行為同時觸犯三人以上共同冒用政府
    機關及公務員名義詐欺取財及行使偽造公文書罪，為想像競
    合犯，應依刑法第55條規定，從一重論以三人以上共同冒用
    政府機關及公務員名義詐欺取財罪。
  ㈢附表一編號3部分：
  ⒈核被告子○○此部分犯行，係犯刑法第216條、第211條之行使
    偽造公文書罪及刑法刑法第339條之4第1項第1、2款之三人
    以上共同冒用政府機關及公務員名義詐欺取財罪。
  ⒉又被告子○○與寅○○、詐騙集團其他真實姓名年籍不詳之成員
    間共同偽造卷內公文書上「臺灣臺北地方法院檢察署印」公
    印文之行為，屬偽造公文書之階段行為，為偽造公文書之行
    為所吸收；而偽造公文書之低度行為，復為行使之高度行為
    所吸收，均不另論罪。
  ⒊被告子○○與寅○○、其他不詳詐騙集團成員間，就此次犯行有
    犯意聯絡及行為分擔，應論以共同正犯。
  ⒋被告子○○係以一行為同時觸犯三人以上共同冒用政府機關及
    公務員名義詐欺取財及行使偽造公文書罪，為想像競合犯，
    應依刑法第55條規定，從一重論以三人以上共同冒用政府機
    關及公務員名義詐欺取財罪。
  ㈣附表一編號4部分：
  ⒈核被告午○○此部分犯行，係犯刑法第339條之4第1項第2 款之
    三人以上共同詐欺取財罪。
  ⒉被告午○○與張健銘、少年王○○、宋○○及其他不詳詐騙集團成
    員間，就此次犯行有犯意聯絡及行為分擔，應論以共同正犯
    。被告午○○於行為時已成年，而證人王○○、宋○○為少年，有
    其等年籍資料可佐，被告午○○與上開少年共同實施犯罪，應
    依兒童及少年福利與權益保障法第112條第1項前段規定加重
    其刑。
  ㈤附表一編號5部分：
  ⒈核被告午○○此部分犯行，係犯刑法第339條之4第1項第2款之
    三人以上共同詐欺財未遂罪。
  ⒉被告午○○與張健銘、少年王○○、宋○○及其他不詳詐騙集團成
    員間，就此次犯行有犯意聯絡及行為分擔，應論以共同正犯
    。被告午○○於行為時已成年，而證人王○○、宋○○為少年，有
    其等之年籍資料可佐，被告午○○與上開少年共同實施犯罪，
    應依兒童及少年福利與權益保障法第112條第1項前段規定加
    重其刑。
  ⒊被告午○○已著手於此部分犯罪行為之實行而不遂，為未遂犯
    ，應依刑法第25條第2項按既遂犯之刑減輕之，並依法先予
    加重而後減輕之。
  ㈥附表一編號6部分：
  ⒈核被告午○○此部分犯行，係犯刑法第339條之4第1項第2款之
    三人以上共同詐欺取財罪。被告午○○此次犯行，係於密接之
    時地實施，而侵害同一法益，各行為之獨立性極為薄弱，依
    一般社會健全觀念，在時間差距上難以強行分開，應視為數
    個舉動之接續實行，合為包括之一行為予以評價，應有接續
    犯之實質上一罪關係。另被告午○○僅就105年5月5日中午12
    時30分許，在臺北市○○區○○街0號前停車格取款部分成功取
    得款項，而就105年5月5日下午3時30分許，在臺北市○○區○○
    路0段000號三軍總醫院停車場取款部分則為警當場查獲，而
    有詐欺取財既遂、未遂之別，然此為侵害之階段不同而分別
    該當數構成要件，具有法規競合之補充關係，祇須適用最適
    切之構成要件即詐欺取財既遂罪予以論罪科刑，即足以包括
    整個犯罪行為之不法內涵，而無庸另論詐欺取財未遂罪。
  ⒉被告午○○與同案被告張健銘、少年魏○○及其他不詳詐騙集團
    成員間，就此次犯行有犯意聯絡及行為分擔，應論以共同正
    犯。被告午○○於行為時已成年，而證人魏○○為少年，有其等
    之年籍資料可佐，被告午○○與上開少年共同實施犯罪，應依
    兒童及少年福利與權益保障法第112條第1項前段規定加重其
    刑。
  ㈦附表一編號7部分：
  ⒈核被告午○○此部分犯行，係犯刑法第339條之4第1項第2款之
    三人以上共同詐欺取財罪。
  ⒉被告午○○與同案被告張健銘、少年宋○○、吳○○及其他不詳詐
    騙集團成員間，就此次犯行有犯意聯絡及行為分擔，應論以
    共同正犯。被告午○○於行為時已成年，而證人宋○○、吳○○為
    少年，有其等年籍資料可佐，被告午○○與上開少年共同實施
    犯罪，應依兒童及少年福利與權益保障法第112條第1項前段
    規定加重其刑。
  ㈧附表一編號8部分：
  ⒈核被告午○○、子○○此部分犯行，均係犯刑法第339條之4第1項
    第2款之三人以上共同詐欺取財罪。
  ⒉被告午○○、子○○與同案被告張健銘、少年鍾○○及其他不詳詐
    騙集團成員間，就此次犯行有犯意聯絡及行為分擔，應論以
    共同正犯。被告午○○於行為時已成年，而證人鍾○○為少年，
    有其等年籍資料可佐，被告午○○與上開少年共同實施犯罪，
    應依兒童及少年福利與權益保障法第112條第1 項前段規定
    加重其刑。
  ㈨附表一編號9部分：
  ⒈核被告午○○、子○○此部分犯行，均係犯刑法第339條之4第1項
    第2款之三人以上共同詐欺取財罪。
  ⒉被告午○○、子○○與同案被告張健銘、少年魏○○、鍾○○及其他
    不詳詐騙集團成員間，就此次犯行有犯意聯絡及行為分擔，
    應論以共同正犯。被告午○○於行為時已成年，而證人魏○○、
    鍾○○為少年，有其等年籍資料可佐，被告午○○與上開少年共
    同實施犯罪，應依兒童及少年福利與權益保障法第112條第1
    項前段規定加重其刑。
  ㈩附表一編號10部分：
  ⒈核被告午○○、子○○此部分犯行，均係犯刑法第339條之4第1項
    第2款之三人以上共同詐欺取財罪。
  ⒉被告午○○、子○○與同案被告張健銘、少年魏○○、鍾○○及其他
    不詳詐騙集團成員間，就此次犯行有犯意聯絡及行為分擔，
    應論以共同正犯。被告午○○於行為時已成年，而證人魏○○、
    鍾○○為少年，有其等年籍資料可佐，被告午○○與上開少年共
    同實施犯罪，應依兒童及少年福利與權益保障法第112條第1
    項前段規定加重其刑。
  附表一編號11部分：
  ⒈核被告午○○、子○○此部分犯行，均係犯刑法第339條之4第1項
    第2款之三人以上共同詐欺取財罪。
  ⒉被告午○○、子○○與同案被告張健銘、少年魏○○、鍾○○及其他
    不詳詐騙集團成員間，就此次犯行有犯意聯絡及行為分擔，
    應論以共同正犯。被告午○○於行為時已成年，而證人魏○○、
    鍾○○為少年，有其等年籍資料可佐，被告午○○與上開少年共
    同實施犯罪，應依兒童及少年福利與權益保障法第112條第1
    項前段規定加重其刑。
  附表一編號12部分：
  ⒈核被告午○○、甲○○此部分犯行，均係犯刑法第339條之4第1項
    第2款之三人以上共同詐欺取財罪。
  ⒉被告午○○、甲○○與少年謝○○及其他不詳詐騙集團成員間，就
    此次犯行有犯意聯絡及行為分擔，應論以共同正犯。被告午
    ○○於行為時已成年，而證人謝○○為少年，有其年籍資料可佐
    ，被告午○○與上開少年共同實施犯罪，應依兒童及少年福利
    與權益保障法第112條第1項前段規定加重其刑。
  附表一編號13部分：
  ⒈核被告午○○所為，係犯刑法第339條之4第1項第2款之三人以
    上共同詐欺取財罪。
  ⒉被告午○○、同案被告張健銘與少年宋○○及其他不詳詐騙集團
    成員間，就此次犯行有犯意聯絡及行為分擔，應論以共同正
    犯。被告午○○於行為時已成年，而證人宋○○為少年，有其年
    籍資料可佐，被告午○○與上開少年共同實施犯罪，應依兒童
    及少年福利與權益保障法第112條第1項前段規定加重其刑。
  附表一編號14部分：
  ⒈核被告子○○此部分犯行，係犯刑法第339條之4第1項第2款之
    三人以上共同詐欺取財罪。
  ⒉被告子○○、寅○○、同案被告黃識銘及其他不詳詐騙集團成員
    間，就此次犯行有犯意聯絡及行為分擔，應論以共同正犯。
  附表一編號15部分：
  ⒈核被告午○○所為，係犯刑法第339條之4第1項第2款之三人以
    上共同詐欺取財罪。
  ⒉被告午○○與綽號「俊華」之人及其他不詳詐騙集團成員間，
    就此次犯行有犯意聯絡及行為分擔，應論以共同正犯。
  起訴意旨認被告子○○及甲○○就其等與少年共犯部分，應依兒
    童及少年福利與權益保障法第112條第1項前段規定加重其刑
    ，惟其等違犯本件與少年共犯部分犯行之際，均未成年，與
    兒童及少年福利與權益保障法第112條第1項前段之規定不符
    ，檢察官此部分所認，容有誤會，應予敘明。
  罪數：
    被告午○○所犯上開12罪間；被告子○○所犯上開7罪間，
    犯意各別，行為互殊，應予分論併罰。
  按犯罪之情狀顯可憫恕，認科以最低度刑仍嫌過重者，得酌
    量減輕其刑，刑法第59條定有明文。又刑事審判旨在實現刑
    罰權之分配的正義，故法院對有罪被告之科刑，應符合罪刑
    相當之原則，使輕重得宜，罰當其罪，以契合社會之法律感
    情，此所以刑法第57條明定科刑時應審酌一切情狀，尤應注
    意該條所列10款事項以為科刑輕重之標準，並於同法第59條
    賦予法院以裁量權，如認犯罪之情狀可憫恕者，得酌量減輕
    其刑，俾使法院就個案之量刑，能斟酌至當。且考刑法第59
    條立法理由：科刑時原即應依第57條規定審酌一切情狀，尤
    應注意該條各款所列事項，以為量刑標準，本條所謂「犯罪
    之情狀可憫恕」，自係指裁判者審酌第57條各款所列事項以
    及其他一切與犯罪有關之情狀之結果，認其犯罪足堪憫恕者
    而言，即必於審酌一切之犯罪情狀，在客觀上顯然足以引起
    一般同情，認為縱予宣告法定最低刑度猶嫌過重者，始有其
    適用（最高法院38年度台上字第16號、45年度台上字第1165
    號及51年度台上字第899號判例意旨參照）。查刑法第339條
    之4第1項第2款之三人以上共同詐欺取財罪，為最輕本刑有
    期徒刑1年以上之罪，刑責非輕，被告子○○固參與詐欺集團
    犯罪組織擔任面交或把風車手工作，然未涉及詐欺集團內部
    之籌謀規劃、詐術施行等核心事務，犯罪情節難認重大，復
    被告子○○自警詢、偵查、原審及本院審理時均坦承犯行，確
    有悔悟之意，且被告子○○於本院審理期間業已與附表一編號
    2、3、8、10、11所示告訴人丑○○、癸○○、丙○○○、辛○○、戊○○各以10萬元、20萬元、2萬5千元、5萬元、2萬5千元達成
    和解，並各已賠償其等7萬元、3萬元、2萬5千元、5萬元、2
    萬5千元，此有被告子○○與告訴人辛○○之和解書、被告子○○
    與告訴人陳明生之和解書、調解筆錄、被告子○○與告訴人癸○○之和解書、被告子○○與告訴人丙○○○之和解筆錄、匯款申
    請書、被告子○○與告訴人戊○○之和解筆錄在卷可憑（本院卷
    一第247頁、第247頁、第251至253頁、第255至257頁、第25
    9頁、第261至265頁、第279頁、本院卷二第135頁），因認
    如就被告子○○所犯附表一編號2、3、8、10、11部分量處法
    定最低本刑有期徒刑1年，實屬過苛，在客觀上足以引起一
    般性同情，有情輕法重之情事，均依刑法第59條規定減輕其
    刑。
三、上訴駁回部分（即午○○犯如附表一編號1、4、5、6、7、8、
    9、10、11、12、13、15部分、甲○○犯如附表一編號12、被
    告寅○○犯如附表一編號2部分、被告子○○犯如附表一編號9、
    14部分及被告申○○犯如附表一編號1部分）：
  ㈠原審本於同上見解，適用刑法第28條、第216條、第211條、
    第339條之4第1項第1款、第2款、第25條第2項、第55條、第
    51條第5款、第74條第1項第1款、第219條、第38條之1第1項
    、第3項，刑法施行法第1條之1第1項等規定，並審酌被告午
    ○○、甲○○、子○○、寅○○、申○○均正值青年，不思以正當途徑
    獲取財物，明知詐騙集團對社會危害甚鉅，竟貪圖輕易獲得
    金錢之利誘，而共同參與詐欺取財犯行，利用各被害人法律
    知識不足，易於相信偵查、司法機關之心理弱點，共同假冒
    司法警察、檢察官名義，騙取被害人之財物，分別造成附表
    一所示之被害人受有財產損害，除侵害各被害人之財產法益
    之外，並使政府機關文書之公信力嚴重受損，直接影響民眾
    對公家機關之信賴，犯罪之危害難謂輕微，且考量其所為對
    於社會安全、人際信賴及公務形象所生影響，實不宜寬貸。
    並審酌被告午○○、甲○○、子○○、寅○○、申○○於詐欺集團中所
    擔任之角色分工及參與情節，兼衡本案被告午○○、甲○○、子
    ○○、寅○○、申○○侵害法益之程度、素行、生活狀況、智識程
    度，暨被告寅○○業已與告訴人丑○○達成和解，有和解筆錄可
    佐，就被告午○○犯如附表一編號1、4、5、6、7、8、9、10
    、11、12、13、15所示之罪，量處如附表一編號1、4、5、6
    、7、8、9、10、11、12、13、15「原審主文」欄所示之刑
    及沒收；就被告甲○○犯如附表一編號12所示之罪，量處如附
    表一編號12「原審主文」欄所示之刑及沒收；就被告寅○○犯
    如附表一編號2所示之罪，量處如附表一編號2「原審主文」
    欄所示之刑及沒收；就被告子○○犯如附表一編號9、14所示
    之罪，量處如附表一編號9、14「原審主文」欄所示之刑及
    沒收；就被告申○○犯如附表一編號1所示之罪，量處如附表
    一編號1「原審主文」欄所示之刑及沒收，並就被告午○○所
    涉犯部分定應執行刑有期徒刑6年，並說明被告寅○○前未曾
    受有期徒刑以上刑之宣告，有本院被告前案紀錄表在卷可稽
    ，僅因一時失慮，致罹刑典，且業已與本案之被害人達成和
    解，堪認被告經此科刑之教訓後，當知所警惕，信無再犯之
    虞，因認前開宣告之刑，以暫不執行為適當，併予宣告緩刑
    2年；另為確保被告寅○○緩刑之宣告能收具體之成效，參酌
    被告寅○○與告訴人所達成之和解條件，依刑法第74條第2項
    第3款之規定，命被告寅○○履行如附表三所示內容；
　　又說明被告午○○於警詢自承渠取得詐騙款項的3％（見他字第
    728號卷一第188頁）；被告甲○○於警詢自承渠可取得1％之報
    酬（見少連偵字第43號卷一第106頁）；被告子○○自承取得
    詐騙款項的1％，另就附表一編號14被害人辰○○部分部分，被
    告子○○於警詢中自承取得7,000元之報酬（見他字第728號卷
    二第95頁反面），則被告午○○如附表一編號1、4、5、6、7
    、8、9、10、11、12、13、15之犯罪所得共為77,250元（計
    算式：9,000＋16,500＋18,000＋3,000＋14,100＋3,000＋750＋3,0
    00＋4,500＋5,400＝77,250）；被告子○○如9、14犯罪所得別為
    4,700元、7,000元，依修正後第38條之1第1項、第3項之規
    定宣告沒收，於全部或一部不能沒收或不宜執行沒收時，追
    徵其價額；另審諸被告寅○○附表一編號2之犯罪所得為12,00
    0元，然被告寅○○業已於告訴人丑○○達成和解，並有和解筆
    錄存卷供參，已足剝奪犯罪利得，達到沒收制度之立法目的
    ，如在本案沒收被告寅○○就附表一編號2之犯罪所得，將使
    被告寅○○承受過度不利益，有過苛之虞，依刑法第38條之2
    第2項之規定，不予宣告沒收；如附表二編號1、2所示之行
    動電話，分別為被告午○○、甲○○所有，惟並無證據可認上開
    行動電話及門號確供其等犯罪所用，不予宣告沒收；另偽造
    之「臺北地檢署公證部收據」及「臺北地檢署公證部門收據
    」，已因行使而分別交付予巳○○、丑○○、癸○○收執，非屬各
    該參與被告或所屬詐騙集團成員所有，無從宣告沒收，其上
    偽造之「臺灣臺北地方法院檢察署印」之公印文共4枚，均
    應依刑法第219條之規定，不問屬於犯人與否，於附表編號1
    、2、3各參與之被告午○○、寅○○、申○○罪刑項下宣告沒收等
    情，其認事用法尚無不合，量刑亦稱妥適。
　㈡檢察官上訴意旨以：被告寅○○參與詐騙集團擔任掌機及車手
    ，且確有將詐欺取得款項交予詐欺集團上游成員，並由詐欺
    集團其他成員將詐欺取得之款項以地下匯兌之管道打款至不
    詳之中國大陸帳戶，足見被告寅○○於進行本案犯行時，已知
    無法掌握贓款其後流向，自應構成洗錢防制法第14條第1項
    之洗錢罪等語；被告午○○上訴意旨略以：伊希望能與被害人
    和解，伊坦承犯行，態度良好，請求從輕量刑云云；被告子
    ○○上訴意旨略以：原審量刑過重云云；被告甲○○上訴意旨略
    以：希望能與被害人和解，請求從輕量刑云云；被告申○○上
    訴意旨略以：伊不知道少年李○○、楊○○之實際年齡，原審就
    此加重其刑顯有違誤云云。惟查：洗錢防制法第2條、第11
    條於105年12月28日修正公布，106年6月28日生效施行，該
    法第2條增訂持有、使用之洗錢態樣，且將第11條移列至第1
    4條。修正前洗錢防制法第2條規定：「本法所稱洗錢，指下
    列行為：掩飾或隱匿因自己重大犯罪所得財物或財產上利
    益者。掩飾、收受、搬運、寄藏、故買或牙保他人因重大
    犯罪所得財物或財產上利益者」。第3條第2項第1款規定：
    「下列各款之罪，其犯罪所得在新臺幣五百萬元以上者，亦
    屬重大犯罪：刑法第336條第2項、第339條、第344條」；
    第11條第2項規定：「有第2條第2款之洗錢行為者，或使他
    人逃避刑事追訴，而移轉或變更特定犯罪所得，處七年以下
    有期徒刑，得併科新臺幣五百萬元以下罰金」。現行洗錢防
    制法第2條則規定：「本法所稱洗錢，指下列行為：意圖掩
    飾或隱匿特定犯罪所得來源，或使他人逃避刑事追訴，而移
    轉或變更特定犯罪所得。掩飾或隱匿特定犯罪所得之本質
    、來源、去向、所在、所有權、處分權或其他權益者。收
    受、持有或使用他人之特定犯罪所得」。第3條第2款規定：
    「本法所稱特定犯罪，指下列各款之罪：…刑法第121條第1
    項、第123條、第201條之1第2項、第268條、第339條、第33
    9條之3、第342條、第344條、第349條之罪」。第14條規定
    ：「有第2條各款所列洗錢行為者，處七年以下有期徒刑，
    併科新臺幣五百萬元以下罰金。前項之未遂犯罰之。前二項
    情形，不得科以超過其特定犯罪所定最重本刑之刑」。觀之
    洗錢防制法上開修正，係將原有關「重大犯罪」之洗錢定義
    放寬為現行所定「特定犯罪」，是刑法第339條詐欺罪，於
    洗錢防制法修正前，詐騙所得金額在新臺幣500萬元以上者
    始屬「重大犯罪」，修正後則不計詐騙所得數額，均屬「特
    定犯罪」。查被告寅○○擔任掌機收水(車手頭)，核其目的係
    為將詐欺取財犯罪所得置於詐欺集團之實力支配下，核與修
    正前洗錢防制法之「洗錢」定義不符，比較新舊法之構成要
    件，自無從以被告寅○○行為後較為不利之洗錢罪相繩。又檢
    察官、被告午○○、甲○○、子○○、申○○上訴意旨要係就原審依
    職權為證據取捨及心證形成之事項，反覆爭執，或純粹其等
    個人主觀上對法院量刑之期盼，均無可採，其等上訴為無理
    由，應予駁回。
四、撤銷改判部分（即被告子○○所犯附表一編號2、3、8、10、1
    1及定應執行刑部分）：
　㈠原審以被告罪證明確，援引相關規定據以對被告子○○所犯附
    表一編號2、3、8、10、11部分論罪科刑，固非無見，惟查
    ：
　⒈原審未審酌被告子○○就所犯附表一編號2、3、8、10、11部分
    犯罪情節暨其犯罪後之態度等一切情狀，倘處以法定最輕本
    刑，仍屬失之過苛，而有情輕法重之情，客觀上足以引起一
    般人之同情，應依刑法第59條規定減輕其刑，尚有未洽。
　⒉被告子○○於本院審理期間業已於附表一編號2、3、8、10、11
    所示告訴人丑○○、癸○○、丙○○○、辛○○、戊○○等人各以10萬
    元、20萬元、2萬5千元、5萬元、2萬5千元達成和解，並各
    給付7萬元、3萬元、2萬5千元、5萬元、2萬5千元，被告子○○就附表一編號2、3、8、10、11所示之犯罪所得實際上已遭
    剝奪（如後述），原審遽以認定被告子○○上開犯罪所得分別
    為4,000元、9,500元、1,000元、1,000元、250元，依刑法
    第38條之1第1項前段、第3項之規定宣告沒收，並諭知於全
    部或一部不能沒收或不宜執行沒收時，追徵其價額，亦非妥
    適。　
　⒊檢察官以被告子○○參與詐騙集團擔任掌機及車手，且確有將
    詐欺取得款項交予詐欺集團上游成員，並由詐欺集團其他成
    員將詐欺取得之款項以地下匯兌之管道打款至不詳之中國大
    陸帳戶，足見其於進行本案犯行時，已知無法掌握贓款其後
    流向，自應構成洗錢防制法第14條第1項之洗錢罪；且被告
    子○○迄今未與告訴人和解，亦未賠償告訴人任何款項，相對
    於被告寅○○已就部份金額與告訴人達成和解，原審就被告寅
    ○○、子○○針對告訴人此部分之犯行竟量處相同之刑度，被告
    子○○之量刑顯然過輕為由，就被告子○○附表一編號2部分上
    訴等語，惟查，被告子○○擔任面交或把風車手，核其目的係
    為將詐欺取財犯罪所得置於詐欺集團之實力支配下，核與修
    正前洗錢防制法之「洗錢」定義不符，比較新舊法之構成要
    件，自無從以其行為後較為不利之洗錢罪相繩，且被告子○○
    已與上開告訴人達成和解，是檢察官上訴雖無理由，然被告
    子○○原審量刑過重為由，提起上訴，尚非全無理由，自應由
    本院將原判決關於被告子○○上開部分予以撤銷改判。
　㈡爰審酌被告子○○正值青年，不思以正當途徑獲取財物，明知
    詐騙集團對社會危害甚鉅，竟貪圖輕易獲得金錢之利誘，而
    共同參與詐欺取財犯行，利用被害人法律知識不足，易於相
    信偵查、司法機關之心理弱點，共同假冒司法警察、檢察官
    名義，騙取被害人之財物，除侵害被害人之財產法益之外，
    並使政府機關文書之公信力嚴重受損，直接影響民眾對公家
    機關之信賴，犯罪之危害難謂輕微，且考量其所為對於社會
    安全、人際信賴及公務形象所生影響，實不宜寬貸。並審酌
    被告子○○於詐欺集團中所擔任之角色分工及參與情節，兼衡
    被告子○○自陳自陳高中畢業之智識程度、未婚、從事科技業
    等家庭生活經濟狀況（見本院卷二第129至130頁），暨被告
    子○○之犯罪動機、目的、手段、情節、所獲利益、侵害法益
    之程度、被害人遭詐騙之金額以及被告子○○於本院審理期間
    已與附表一編號2、3、8、10、11所示告訴人丑○○、癸○○、
    丙○○○、辛○○、戊○○成立和解，並履行部分金額等一切情狀
    ，量處如主文第2項所示之刑，並就被告子○○所涉犯附表一
    編號2、3、8、10、11部分與其上訴駁回部分所宣告有期徒
    刑部分，定其應執行如主文第4項所示，以示懲儆。
　㈢沒收部分：
  ⒈按犯罪所得，屬於犯罪行為人者，沒收之。於全部或一部不
    能沒收，或不宜執行沒收時，追徵其價額；犯罪所得，包括
    違法行為所得、其變得之物或財產上利益及其孳息；犯罪所
    得已實際合法發還被害人者，不予宣告沒收或追徵，刑法第
    38條之1第1項前段、第3項、第4項及第5項分別定有明文。
    又刑法沒收新制目的在於剝奪犯罪行為人之犯罪所得，使其
    不能坐享犯罪成果，以杜絕犯罪誘因，性質上屬類似不當得
    利之衡平措施。而考量避免雙重剝奪，犯罪所得如已實際發
    還或賠償被害人者，應不予宣告沒收或追徵。倘若犯罪行為
    人雖與被害人達成民事賠償和解，惟實際上並未將民事賠償
    和解金額給付被害人，或犯罪所得高於民事賠償和解金額者
    ，法院對於未給付之和解金額或犯罪所得扣除和解金額之差
    額部分等未實際賠償之犯罪所得，自仍應諭知沒收或追徵（
    最高法院107年度台上字第4593號判決意旨參照）。被告子○○自承取得詐騙款項1％（見他字第728號卷二第95頁反面），
    是以，如附表一編號2、3、8、10、11「犯罪獲得報酬」欄
    之金額係以犯罪所得乘上報酬之比例，被告子○○如附表一編
    號2、3、8、10、11之犯罪所得分別為4,000元、9,500元、1
    ,000元、1,000元、250元，然被告子○○於本院審理期間業已
    於附表一編號2、3、8、10、11所示告訴人丑○○、癸○○、丙○○○、辛○○、戊○○等人各以10萬元、20萬元、2萬5千元、5萬
    元、2萬5千元達成和解，並各已賠償其等7萬元、3萬元、2
    萬5千元、5萬元、2萬5千元（詳如前述），已足剝奪犯罪利
    得，達到沒收制度之立法目的，如在本案沒收被告子○○就附
    表一編號2、3、8、10、11之犯罪所得，將使被告子○○承受
    過度不利益，恐有過苛之虞，爰依刑法第38條之2第2項之規
    定，同不予宣告沒收。至於附表一編號11被害人戊○○雖有交
    付戒指1只，惟卷內並無事證可認該只戒指為附表一編號11
    參與被告之犯罪所得，爰不予宣告沒收。
  ⒉又按行為人用以詐欺取財之偽造書類，既已交付於被害人收
    受，則該物非屬行為人所有，除偽造書類上偽造之印文、署
    押，應依刑法第219條予以沒收外，依同法第38條第3項之規
    定，即不得再對各該書類諭知沒收（最高法院43年台上字第
    747 號判例要旨參照）。本件偽造之「臺北地檢署公證部收
    據」1紙及「臺北地檢署公證部收據」2紙，已因行使而分別
    交付予丑○○、張高藤收執，非屬參與被告或所屬詐騙集團成
    員所有，無從宣告沒收。至於其上偽造之「臺灣臺北地方法
    院檢察署印」之公印文共3枚，應依刑法第219條之規定，不
    問屬於犯人與否，於附表一編號2、3被告子○○之罪刑項下宣
    告沒收。　
五、被告甲○○、申○○經合法通知，無正當理由不到庭，爰不待其
    陳述，逕行判決。
據上論斷，應依刑事訴訟法第368條、第369條第1項前段、第364
條、第299條第1項前段、第371條，刑法第28條、第216條、第21
1條、第339條之4第1項第1款、第2款、第55條、第51條第5款、
第59條、第219條，兒童及少年福利與權益保障法第112條第1項
前段，刑法施行法第1條之1第1項，判決如主文。
本案經檢察官陳建勳提起公訴，經檢察官壽勤偉到庭執行職務。
中　　華　　民　　國　　110 　年　　11　　月　　9 　　日
                  刑事第九庭    審判長法　官  潘翠雪
                                      法　官  俞秀美
                                      法　官  陳俞婷
以上正本證明與原本無異。
如不服本判決，應於收受送達後20日內向本院提出上訴書狀，其
未敘述上訴之理由者並得於提起上訴後20日內向本院補提理由書
（均須按他造當事人之人數附繕本）「切勿逕送上級法院」。
                                      書記官  李政庭
中　　華　　民　　國　　110 　年　　11　　月　　9 　　日

附錄：本案論罪科刑法條全文
中華民國刑法第216條
（行使偽造變造或登載不實之文書罪）
行使第210 條至第215 條之文書者，依偽造、變造文書或登載不
實事項或使登載不實事項之規定處斷。

中華民國刑法第211條
（偽造變造公文書罪）
偽造、變造公文書，足以生損害於公眾或他人者，處1 年以上7
年以下有期徒刑。

中華民國刑法第339條之4
犯第339 條詐欺罪而有下列情形之一者，處1 年以上7 年以下有
期徒刑，得併科1 百萬元以下罰金：
一、冒用政府機關或公務員名義犯之。
二、三人以上共同犯之。
三、以廣播電視、電子通訊、網際網路或其他媒體等傳播工具，
    對公眾散布而犯之。
前項之未遂犯罰之。

附表一：
編號 被害人          犯罪事實 犯罪獲得報酬 行為人 原審主文 本院主文及宣告刑  1 巳○○ 詐欺集團成員於105年6月17日上午9時30分許，撥打巳○○住處電話，冒用公務員名義，對其佯稱其涉及詐欺案件，要繳交保證金云云，致使巳○○誤信為真，陷於錯誤，並由午○○掌機，申○○調度車手，於105年6月17日下午4時40分許，在彰化市○○路00號前，面交現金35 萬元給少年李○○，並由少年楊○○把風，嗣收執偽造「臺灣臺北地方法院檢察署印」及「檢察官吳文正」印文之「台北地檢署公證部收據」公文書1 紙，少年李○○取款時及少年楊○○把風時，當場遭警方查獲而未遂。 無 午○○ 申○○ 李○○ 楊○○ 午○○成年人與少年犯三人以上共同冒用政府機關及公務員名義詐欺取財未遂罪，處有期徒刑拾月。偽造之「臺灣臺北地方法院檢察署印」之公印文壹枚沒收。 申○○成年人與少年犯三人以上共同冒用政府機關及公務員名義詐欺取財未遂罪，處有期徒刑柒月。偽造之「臺灣臺北地方法院檢察署印」之公印文壹枚沒收。 上訴駁回。  2 丑○○ 詐欺集團成員於105年6月22日上午11時12分許，撥打電話給丑○○，冒用公務員名義，佯稱其身分證件遭人盜用，須將存款扣押云云，致使丑○○誤信為真，陷於錯誤，並由寅○○掌機、收水，於105年6月24日下午某時，在屏東縣○○鄉○○村○○路00巷0號，與子○○面交，收取現金40萬，並將4千元報酬交給子○○。 ①寅○○取得3%報酬1萬2千元 ②子○○取得1%報酬4千元 寅○○ 子○○ 寅○○犯三人以上共同冒用政府機關及公務員名義詐欺取財罪，處有期徒刑壹年肆月。偽造之「臺灣臺北地方法院檢察署印」之公印文壹枚沒收。 子○○犯三人以上共同冒用政府機關及公務員名義詐欺取財罪，處有期徒刑壹年肆月。偽造之「臺灣臺北地方法院檢察署印」之公印文壹枚沒收。未扣案犯罪所得新臺幣肆仟元沒收。 寅○○部分上訴駁回。 子○○犯三人以上共同冒用政府機關及公務員名義詐欺取財罪，處有期徒刑捌月。偽造之「臺灣臺北地方法院檢察署印」之公印文壹枚沒收。  3 癸○○ 詐欺集團成員於105年6月29日上午11時許，撥打電話至張高藤住處，冒用公務員名義，佯稱其涉案，須扣押財產云云，致使癸○○誤信為真，陷於錯誤，並由寅○○調度車手，於105年6月29日中午12時許、下午3時許，在新北市○○區○○路00000號錦和運動公園司令台，分別將現金35萬元、60萬元面交子○○，並收執偽造「臺灣臺北地方法院檢察署印」印文之「台北地檢署公證部門收據」公文書2 紙。 ①寅○○取得1%報酬9,500元 ②子○○取得1%報酬9,500元 寅○○（此部分已確定） 子○○ 子○○犯三人以上共同冒用政府機關及公務員名義詐欺取財罪，處有期徒刑壹年肆月。偽造之「臺灣臺北地方法院檢察署印」之公印文貳枚沒收。未扣案犯罪所得新臺幣玖仟伍佰元沒收，於全部或一部不能沒收或不宜執行沒收時，追徵其價額。 子○○犯三人以上共同冒用政府機關及公務員名義詐欺取財罪，處有期徒刑捌月。偽造之「臺灣臺北地方法院檢察署印」之公印文貳枚沒收。  4 丁○○ 詐欺集團成員於105年3月16日上午9時40分許，撥打丁○○住處電話，對其佯稱己為其子，因購買毒品糾紛，需款應急云云，致使丁○○誤信為真，陷於錯誤，並由午○○掌機收水，張健銘調度車手前去把風、取款，待丁○○聽從詐欺集團成員指示於105年3月16日上午11時5分許，將現金30萬元放置在臺中市○○區○○街000號九德圖書館停車場中某輛轎車後方之後，再由少年王○○出面取款，並由少年宋○○把風。 午○○取得3%報酬9千元 午○○ 張健銘 宋○○ 王○○ 午○○成年人與少年犯三人以上共同詐欺取財罪，處有期徒刑壹年肆月。未扣案犯罪所得新臺幣玖仟元沒收，於全部或一部不能沒收或不宜執行沒收時，追徵其價額。 上訴駁回。  5 乙○○ 詐欺集團成員於105年3月23日上午11時30分許，撥打乙○○住處電話，對其佯稱其子黑吃黑，其須付款，否則將對其子不利云云，致使乙○○誤信為真，陷於錯誤，並由午○○掌機、收水，張健銘調度車手前去把風、取款，惟乙○○嗣後警覺有異報警，假意配合詐欺集團成員之指示交款，於105年3月23日12時40分許，將現金2萬元，放置在基隆市○○區○○路000巷0號前某輛汽車旁後，即由少年王○○出面取款，並由少年宋○○把風，惟因遭警方當場查獲而未遂。 無 午○○ 張健銘 王○○ 宋○○ 午○○成年人與少年犯三人以上共同詐欺取財未遂罪，處有期徒刑柒月。 上訴駁回。  6 酉○○ 詐欺集團成員於105年5月5日上午10時許，撥打酉○○住處電話，對其佯稱其之子為人簽本票，其須為其子還款，否則將對其子不利云云，致使酉○○誤信為真，陷於錯誤，並由午○○掌機收水，張健銘調度車手取款，於105年5月5日中午12時30分許，在臺北市○○區○○街0 號前停車格，將現金55萬元交付給少年魏○○，並由張健銘把風。 午○○取得3%報酬1萬6,500元 午○○ 張健銘 魏○○ 午○○成年人與少年犯三人以上共同詐欺取財罪，處有期徒刑壹年伍月。未扣案犯罪所得新臺幣壹萬陸仟伍佰元沒收，於全部或一部不能沒收或不宜執行沒收時，追徵其價額。 上訴駁回。   詐欺集團成員持續詐騙酉○○，惟酉○○警覺有異報警，假意配合交款，並由午○○掌機，於105年5月5日下午3時30分許，在臺北市○○區○○路0段000號三軍總醫院停車場，將現金25萬元交給少年魏○○取款，因警方當場查獲少年魏○○而不遂。 無 午○○ 張健銘 魏○○    7 未○○ 詐欺集團成員於105年3月10日下午1時許，撥打未○○住處電話，對其佯稱己為其子，因購買毒品糾紛，需款應急云云，致使未○○誤信為真，陷於錯誤，並由午○○掌機收水，張健銘、少年魏○○調度車手去取款、把風，待未○○聽從詐欺集團成員指示於105年3月10日14時30分許，在新北市○○區○○街00號對面，將現金60萬元放置在某台藍色轎車右後輪下方後，即由少年宋○○前去收取，並由少年吳○○把風。 午○○取得3%報酬1萬8千元 午○○ 張健銘 宋○○ 吳○○ 午○○成年人與少年犯三人以上共同詐欺取財罪，處有期徒刑壹年伍月。未扣案犯罪所得新臺幣壹萬捌仟元沒收，於全部或一部不能沒收或不宜執行沒收時，追徵其價額。 上訴駁回。  8 丙○○○ 詐欺集團成員於105年3月29日下午2時30分許，撥打丙○○○住處電話，對其佯稱其之子為人作保，其須為其子還款，否則將對其子不利云云，致使丙○○○誤信為真，陷於錯誤，並由午○○掌機收水，張健銘、少年魏○○調度車手前去取款、把風，待丙○○○聽從詐欺集團成員指示於105年3月29日下午4時許，將現金10萬元放置在新北市○○區○○路0 段沙崙國小旁某台汽車副駕駛座輪胎旁後，即由少年鍾○○出面取款，並由子○○把風。 ①午○○取得3%報酬3千元。 ②張健銘取得1%報酬1千元。 ③子○○取得1%報酬1千元。 午○○ 張健銘 子○○ 鍾○○ 午○○成年人與少年犯三人以上共同詐欺取財罪，處有期徒刑壹年參月。未扣案犯罪所得新臺幣參仟元沒收，於全部或一部不能沒收或不宜執行沒收時，追徵其價額。 子○○犯三人以上共同詐欺取財罪，處有期徒刑壹年貳月。未扣案犯罪所得新臺幣壹仟元沒收，於全部或一部不能沒收或不宜執行沒收時，追徵其價額。 午○○部分上訴駁回。 子○○犯三人以上共同詐欺取財罪，處有期徒刑拾壹月。  9 壬○○ 詐欺集團成員於105年3月31日下午1時45分許，撥打壬○○住處電話，對其佯稱其女兒因購物糾紛，其須為其女還款云云，致使壬○○誤信為真，陷於錯誤，並由午○○掌機收水，張健銘、魏○○調度車手取款，待壬○○聽從詐欺集團成員指示於105年3月31日下午某時許，將現金47萬元放置在在新北市○○區○○路板橋國中旁變電箱後，即由少年鍾○○出面取款，並由子○○把風。 ①午○○取得3%報酬1萬4,100元 ②張健銘取得1%報酬4,700元 ③子○○取得1%報酬4,700 元 午○○ 張健銘 子○○ 魏○○ 鍾○○ 午○○成年人與少年犯三人以上共同詐欺取財罪，處有期徒刑壹年伍月。未扣案犯罪所得新臺幣壹萬肆仟壹佰元沒收，於全部或一部不能沒收或不宜執行沒收時，追徵其價額。 子○○犯三人以上共同詐欺取財罪，處有期徒刑壹年肆月。未扣案犯罪所得新臺幣肆仟柒佰元沒收，於全部或一部不能沒收或不宜執行沒收時，追徵其價額。 上訴駁回。  10 辛○○ 詐欺集團成員於105年4月7日下午1時58分許，撥打辛○○住處電話，對其佯稱其之子為人作保80萬，其須為其子還款，否則將對其子不利云云，致使辛○○誤信為真，陷於錯誤，並由午○○掌機收水，張健銘、少年魏○○調度車手把風、取款，待辛○○聽從詐欺集團成員指示，先於105年4月7日下午2時30分許，在新北市○○區○○路00巷口將現金80萬交付某不詳人士後；又接到詐欺集團成員來電稱尚須10萬元利息等語，遂又於同日下午3時許，將現金10萬元放置在新北市○○區○○路000號7-11周邊後，即由少年鍾○○取款，並由子○○把風。 ①午○○取得3%報酬3千元。 ②張健銘取得1%報酬1千元。 ③子○○取得1%報酬1千元。 午○○ 張健銘 子○○ 魏○○ 鍾○○ 午○○成年人與少年犯三人以上共同詐欺取財罪，處有期徒刑壹年參月。未扣案犯罪所得新臺幣參仟元沒收，於全部或一部不能沒收或不宜執行沒收時，追徵其價額。 子○○犯三人以上共同詐欺取財罪，處有期徒刑壹年貳月。未扣案犯罪所得新臺幣壹仟元沒收，於全部或一部不能沒收或不宜執行沒收時，追徵其價額。 午○○部分上訴駁回。 子○○犯三人以上共同詐欺取財罪，處有期徒刑柒月。  11 戊○○ 詐欺集團成員於105年5月3日下午2時9分許，撥打戊○○住處電話，對其佯稱其之子為人背書，其須為其子還款，否則將對其子不利云云，致使戊○○誤信為真，陷於錯誤，並由午○○掌機收水，張健銘、少年魏○○調度車手把風、取款，待戊○○聽從詐欺集團成員指示於105年5月3 日下午某時許，將現金2萬5千元、戒指1只放置在臺北市○○區○段000 巷00號麗山國中對面收費停車格上之黑色西旅車右前輪下方後，即由少年鍾○○出面取款，並由子○○把風。 ①午○○取得3%報酬750元 ②張健銘取得1%報酬250元 ③子○○取得1%報酬250元 午○○ 張健銘 子○○ 魏○○ 鍾○○ 午○○成年人與少年犯三人以上共同詐欺取財罪，處有期徒刑壹年貳月。未扣案犯罪所得新臺幣柒佰伍拾元沒收，於全部或一部不能沒收或不宜執行沒收時，追徵其價額。 子○○犯三人以上共同詐欺取財罪，處有期徒刑壹年壹月。未扣案犯罪所得新臺幣貳佰伍拾元沒收，於全部或一部不能沒收或不宜執行沒收時，追徵其價額。 午○○部分上訴駁回。 子○○犯三人以上共同詐欺取財罪，處有期徒刑捌月。  12 己○○ 詐欺集團成員於105年6月13日下午1時35分許，撥打己○○住處電話，對其佯稱其兄為人作保，其須為其兄還款，否則將對其兄不利云云，致使己○○誤信為真，陷於錯誤，並由午○○掌機收水，甲○○調度車手前往取款，且把自午○○處取得之工作機及車資轉交給車手少年謝○○，待己○○聽從詐欺集團成員指示於105年6月13日下午2時12分許，將現金10萬元放置在彰化縣○○鄉○○村○○路000○0 號前7-11便利商店前方空地招牌下後，即由少年謝○○出面取款。 ①午○○取得3%報酬3千元 ②甲○○取得1%報酬1千元 午○○ 甲○○ 謝○○ 午○○成年人與少年犯三人以上共同詐欺取財罪，處有期徒刑壹年參月。未扣案犯罪所得新臺幣參仟元沒收，於全部或一部不能沒收或不宜執行沒收時，追徵其價額。 甲○○犯三人以上共同詐欺取財罪，處有期徒刑壹年。未扣案犯罪所得新臺幣壹仟元沒收，於全部或一部不能沒收或不宜執行沒收時，追徵其價額。 上訴駁回。 13 庚○○ 詐欺集團成員於105年3月15日下午1時10分，撥打侯伯君住處電話，對其佯稱其之子購買毒品未付款，其須付款贖人，否則將對其子不利云云，致使庚○○陷於錯誤，誤信為真，並由午○○掌機收水，張健銘調度車手取款、把風，待庚○○聽從詐欺集團成員指示於105年3月15日下午2時50分許，在臺中市○○區○○路0 段00號對面之民俗公園，將現金15萬元放置在該處停車格上某台機車腳踏墊上後，即由少年宋○○出面拿取。 午○○取得3%酬4,500元 午○○ 張健銘 宋○○ 午○○成年人與少年犯三人以上共同詐欺取財罪，處有期徒刑壹年參月。未扣案犯罪所得新臺幣肆仟伍佰元沒收，於全部或一部不能沒收或不宜執行沒收時，追徵其價額。 上訴駁回。  14 辰○○ 詐欺集團成員於105年5月16日上午10時20分許，撥打辰○○電話，對其佯稱其子為人作保，其須為其子還款云云，致使辰○○誤信為真，陷於錯誤，並由陳泓俞掌機，寅○○調度車手，黃識銘交付工作手機予子○○，而辰○○則聽從詐欺集團成員指示於105年5月16日中午某時許，攜帶現金35萬元至高雄市○○區○○路000巷與○○街口，以面交方式交予子○○，嗣子○○取得該筆現金後再放置至黃識銘指定之地點，由黃識銘接水。 ①寅○○取得1%報酬3,500元 ②子○○取得報酬7,000元 寅○○（此部分已確定） 子○○ 黃識銘 子○○犯三人以上共同詐欺取財罪，處有期徒刑壹年肆月。未扣案犯罪所得新臺幣柒仟元沒收，於全部或一部不能沒收或不宜執行沒收時，追徵其價額。 上訴駁回。  15 卯○○ 詐欺集團成員於105年5月31日上午10時30分許，撥打卯○○住處電話，佯稱其子在外面作保，須代其還款，否則將對其子不利云云，致使卯○○誤信為真，陷於錯誤，並由午○○掌機收水、調度綽號「俊華」之人取款，待卯○○於105年5月31日上午11時30分許，聽從詐欺集團成員指示將現金18萬元，放在彰化縣○○市○○路員林農工旁紅色郵筒下方後，即由「俊華」出面取款。 ①午○○取得3%報酬5,400元 午○○ 「俊華 」 午○○犯三人以上共同詐欺取財罪，處有期徒刑壹年參月。未扣案犯罪所得新臺幣伍仟肆佰元沒收，於全部或一部不能沒收或不宜執行沒收時，追徵其價額。 上訴駁回。 



附表二：
編號 物品名稱     數量          備註  1 行動電話（廠牌：蘋果、IMEI：000000000000000、含0000000000門號SIM卡） 1具 午○○所有，與本案無關。  2 行動電話（廠牌：三星、含0000000000號SIM卡） 1具 甲○○所有，與本案無關。 

附表三：
應履行之事項 相對人寅○○願給付聲請人丑○○新臺幣10萬元，給付方式如下：自民國109年3月15日起，按月15日前，每月給付新臺幣壹萬元予聲請人丑○○，至清償完畢為止（至109年12月15日），如一期未履行，視同全部到期。